臺灣臺南地方法院民事裁定
111年度營補字第2號
原      告  黃炳耀  
被      告  台灣電力股份有限公司

法定代理人  楊偉甫  
訴訟代理人  陳錦岳  
            郭忠賢  
上列當事人間請求損害賠償等事件，本院裁定如下：
    主  文
原告應於本裁定送達之翌日起5日內，補繳第一審裁判費新臺幣1
8,325元，逾期不補正，即駁回原告之訴。
    理  由
一、按提起民事訴訟，應依民事訴訟法第1編第3章第2節相關規
    定繳納裁判費，此為必須具備之程式。原告之訴，有起訴不
    合程式之情形者，法院應以裁定駁回之，但其情形可以補正
    者，審判長應定期間先命補正，同法第249條第1項第6款定
    有明文。
二、按訴訟標的之價額，由法院核定；核定訴訟標的之價額，以
    起訴時之交易價額為準；無交易價額者，以原告就訴訟標的
    所有之利益為準；以一訴主張數項標的者，其價額合併計算
    之；訴訟標的之價額不能核定者，以民事訴訟法第466條所
    定不得上訴第三審之最高利益額數加10分之1定之，民事訴
    訟法第77條之1第1、2項、第77條之2第1項前段、第77條之1
    2分別定有明文。
三、經查，原告訴之聲明第1項為被告應就坐落臺南市○○區○○段0
    00地號土地上00000000000電號之用電，依農業動力用電範
    圍標準第5條計價收費，第2項聲明為被告應給付原告新臺幣
    （下同）100,000元，及自起訴狀繕本送達翌日起至清償日
    止，按週年利率百分之5計算之利息。關於原告第1項聲明之
    請求，非係對於親屬關係及身分上之權利有所主張，係屬財
    產權訴訟，而依卷內現有資料，無從認定原告如因本件訴訟
    受勝訴判決所得之客觀上利益為何，原告復未陳明此部分之
    訴訟標的價額，應屬訴訟標的價額不能核定之情形，此項聲
    明之訴訟標的價額，依民事訴訟法第77條之12規定，則應以
    同法第466條所定不得上訴第三審之最高利益額數加10分之1
    即1,650,000元定之。至於原告第2項之聲明，其訴訟標的價
    額則為100,000元。又原告所為係以一訴主張數項標的，依
    上開規定，訴訟標的價額應合併計算，而核定為1,750,000
    元（計算式：1,650,000元＋100,000元＝1,750,000元），依
    民事訴訟法第77條之13規定，應徵第1審裁判費18,325元，
    茲限原告於收受本裁定後5日內如數補繳，逾期未繳即駁回
    其訴，特此裁定。
中　　華　　民　　國　 111　　年　　 2　　月　　 8　  日
                  臺灣臺南地方法院民事庭
                              法　官　陳　協　奇
以上正本係照原本作成。
如不服本裁定關於訴訟標的價額之核定，得於收受裁定正本後10
日內向本院提出抗告狀，並繳納抗告裁判費新臺幣1,000元；其
餘關於命補繳裁判費部分，不得抗告。
中　　華　　民　　國　　111 　年　　2 　　月　　9 　　日
                              書記官  黃  玉  真